【裁判字號】    99,易,1341
【裁判日期】    990730
【裁判案由】    竊盜
【裁判全文】
臺灣板橋地方法院刑事判決              99年度易字第1341號
公  訴  人  臺灣板橋地方法院檢察署檢察官
被      告  甲○○
上列被告因竊盜案件，經檢察官提起公訴（99年度偵字第12037
號），被告於本院準備程序進行中，就被訴犯罪事實為有罪之陳
述，本院告知簡式審判程序之旨，並聽取其與公訴人之意見後，
經本院裁定進行簡式審判程序審理後，判決如下：
    主  文
甲○○竊盜，累犯，處有期徒刑月，如易科罰金，以新臺幣壹
仟元折算壹日；又竊盜，累犯，處有期徒刑月，如易科罰金，
以新臺幣壹仟元折算壹日。應執行有期徒刑伍月，如易科罰金，
以新臺幣壹仟元折算壹日。
    事  實
一、甲○○有下列前科紀錄：
(一)、於民國93年間因竊盜案件，經本院以93年度易字第270 號刑
    事判決處有期徒刑10月確定，嗣於94年5 月22日因徒刑執行
    完畢出監。
(二)、又於95年間因竊盜案件，經臺灣臺北地方法院（下稱臺北地
    院）以95年度易字第1731號刑事判決處有期徒刑5 月，且得
    易科罰金確定，並於95年12月20日因徒刑執行完畢出監，以
    及經臺灣高等法院以96年度上易字第1984號刑事判決處有期
    徒刑7 月，並減為有期徒刑3 月又15日，且得易科罰金確定
    ，嗣經臺北地院以96年度聲減字第3402號刑事裁定將前開罪
    刑（即臺北地院95年度易字第1731號）減為有期徒刑2 月又
    15日，且得易科罰金，且將上開二罪刑減刑後定應執行有期
    徒刑5 月，且得易科罰金確定。
(三)、復於96年間因竊盜案件，經臺灣苗栗地方法院（下稱苗栗地
    院）分別以96年度易字第389 號刑事判決處有期徒刑7 月確
    定，嗣於96年12月4 日因徒刑執行完畢出監。
(四)、再於96年間因詐欺案件，經苗栗地院以96年度易字第1078號
    刑事判決處有期徒刑4 月，減為有期徒刑2 月，且得易科罰
    金確定；及於97年間因竊盜案件，經本院以97年度簡字第44
    81號刑事簡易判決處有期徒刑3 月、拘役50日、40日、40日
    ，且就拘役部分定應執行拘役110 日，且均得易科罰金確定
    ，嗣入監接續執行上開徒刑及拘役，並於98年9 月3 日因縮
    刑期滿執行完畢出監。
(五)、另於98年間因竊盜案件，經本院分別以98年度簡字第10113
    號刑事簡易判決處拘役20日，且得易科罰金確定，及以98年
    度簡字第10451 號刑事簡易判決處有期徒刑3 月，且得易科
    罰金確定；復於99年間因竊盜，經本院分別以99年度簡字第
    352 號刑事簡易判決處拘役59日，且得易科罰金確定，及以
    99年度簡字第2075號簡易判決處有期徒刑3 月，且得易科罰
    金確定，嗣經本院以99年度聲字第1475號刑事裁定就上開拘
    役部分定應執行拘役70日，且得易科罰金確定，及以99年度
    聲字第2415號刑事裁定就上開有期徒刑部分定應執行有期徒
    刑5 月，且得易科罰金確定；以及本院以99年度簡字4302號
    刑事簡易判決處拘役50日、50日、50日、50日，並定應執行
    拘役120 日，且得易科罰金確定（現在監執行中）。
二、詎其仍不知悔悟，竟分別意圖為自己不法之所有而基於竊盜
    之犯意，先後為下列(一)及(二)所示之竊盜行為：
(一)、於99年3 月29日中午12時30分許（起訴書誤載為「99年3 月
    29日6 時30分許」，茲予更正），騎乘腳踏車至乙○○位於
    臺北縣三重市○○路84巷12號後門，徒手將裝設在上址後門
    外牆上之熱水器上螺絲鬆開後，竊取乙○○所有之熱水器1
    台（價值約新臺幣〈下同〉5,000 元），得手後將竊得之熱
    水器1 台放至其騎乘而來之自行車上，隨即駛離現場，並前
    往臺北縣三重市○○路○ 段97號，將上開竊得之熱水器以50
    0 元（起訴書誤載為「700 元」，茲予更正）之代價，出售
    予不知情之「有限責任臺灣省第一資源回收運銷合作社資源
    回收廠」，所得款項供己花用殆盡；嗣於同日下午5 時許，
    乙○○欲使用該熱水器始發現遭竊，而報警處理，並經警調
    閱之監視錄影畫面，始循線查悉上情。
(二)、於同年4 月9 日上午8 時許，在臺北縣三重市○○○路221
    巷32弄3 號前，徒手竊取丙○○所有停放在該處之腳踏車1
    輛，得手後，供己代步之用；嗣於同日下午5 時30分許，在
    臺北縣三重市○○路32巷內，為警攔檢查獲，並當場起獲上
    開腳踏車（業由丙○○領回），始查悉上情。
三、案經臺北縣政府警察局三重分局移送臺灣板橋地方法院檢察
    署檢察官偵查起訴。
    理  由
壹、程序方面：本件被告甲○○所犯係死刑、無期徒刑、最輕本
    刑3 年以上有期徒刑以外之罪，其於準備程序就前揭被訴事
    實為有罪之陳述，經法官告知簡式審判程序之旨，並聽取其
    與公訴人之意見後，本院認無不得或不宜改依簡式審判程序
    進行之處，爰依刑事訴訟法第273 條之1 第1 項、第284 條
    之1 之規定，由本院裁定本件行簡式審判程序，合先敘明。
貳、實體方面：
一、上開事實，業據被告甲○○迭於警詢及本院訊問時自白不諱
    ，核與被害人乙○○及丙○○於警詢指述之情節相符，並有
    臺北縣政府警察局三重分局搜索扣押筆錄暨扣押物品目錄表
    、贓物認領保管單各1 份、監視器翻拍照片5 張（詳見偵查
    卷第16至19、21、24頁）在卷可稽。故被告之前開自白核與
    事實相符，堪予採信。是上開事實，足堪認定屬實。則本案
    事證已臻明確，被告犯行洵堪認定，應予依法論科。
二、就事實欄二(一)、(二)所示，核被告所為，均係犯刑法第320 條
    第1 項之竊盜罪。復被告所犯前開竊盜二罪之間，犯意各別
    ，行為互殊，應予分論併罰。再查被告有事實欄一(一)至(四)所
    示之科刑記錄在案，此有臺灣高等法院被告前案紀錄1 份附
    卷可參，是其於受有期徒刑執行完畢後5 年內故意再犯有期
    徒刑以上之前開二罪，均為累犯，各應依刑法第47條第1 項
    之規定，加重其刑。爰審酌被告前有事實欄一(一)至(五)所示之
    多次竊盜前科，此有上開紀錄表可參，是其素行非佳，仍不
    知悔悟，且正值壯年，卻不思循正途賺取所需，再次竊取他
    人物品，其犯罪之動機、目的、手段實屬可議，迄今尚未與
    被害人和解，惟其所竊得之財物價值尚非巨額，且被害財物
    部分業由被害人領回，及其智識程度、生活狀況，以及其犯
    後坦承犯行，態度良好等一切情狀，分別量處如主文所示之
    刑，均併予諭知易科罰金之折算標準，以資懲儆。
據上論斷，應依刑事訴訟法第273 條之1 第1 項、第299 條第1
項前段，刑法第320 條第1 項、第47條第1 項、第51條第5 款、
第41條第1 項前段，刑法施行法第1 條之1 第1 項、第2 項前段
，判決如主文。
本案經檢察官黃致中到庭執行職務。
中    華    民    國    99    年    7     月    30    日
                  刑事第十四庭法  官  饒金鳳
以上正本證明與原本無異。
如不服本判決，應於判決送達後10日內，向本院提出上訴書狀，
且上訴書狀應敘述具體理由，而上訴書狀未敘述上訴理由者，應
於上訴期間（即自收受判決書之翌日起算10日）屆滿後20日內補
提理由書。
                              書記官  許雅琪
中    華    民    國    99    年    8     月    2     日
附錄本案論罪科刑之法律條文：
刑法第320 條第1 項：
意圖為自己或第三人不法之所有，而竊取他人之動產者，為竊盜
罪，處5 年以下有期徒刑、拘役或500 元以下罰金。

司法院資訊處製作；財團法人民間司法改革基金會備份。
